臺灣臺北地方法院刑事判決　　　　　　　 99年度訴字第774號
公　訴　人　臺灣臺北地方法院檢察署檢察官
被　　　告　吳宗翰
選任辯護人　陳昶安律師
被　　　告　石峻豪
上列被告等因違反槍砲彈藥刀械管制條例案件，經檢察官提起公
訴（98年度偵字第14741號），本院判決如下：
    主    文
吳宗翰未經許可，持有可發射子彈具有殺傷力之改造手槍，處有
期徒刑貳年，併科罰金新臺幣拾萬元，罰金如易服勞役，以新臺
幣壹仟元折算壹日，扣案如附表一編號１所示之物沒收。
石峻豪未經許可，持有子彈，處有期徒刑月，併科罰金新臺幣
仟元，有期徒刑如易科罰金，罰金如易服勞役，均以新臺幣壹
仟元折算壹日。
    事    實
一、吳宗翰明知可發射子彈具有殺傷力之改造手槍、子彈，依據
    槍砲彈藥刀械管制條例第五條規定，非經中央主管機關許可
    ，不得持有。仍於民國九十六年一、二月間某日時，在臺北
    縣中和市某處，自年籍不詳之成年男子鄭翔文處，取得如附
    表一所示具殺傷力，仿ＢＥＲＥＴＴＡ廠九二ＦＳ型半自動
    手槍之改造手槍一支及改造子彈一顆。而放置於其門牌號碼
    臺北市北投區○○○路六○巷七號五樓住所房間衣櫃內而持
    有之。嗣於九十八年六月十八日臺北市政府警察局中山分局
    偵辦其涉嫌違反組織犯罪條例、偽造文書、恐嚇取財、妨害
    自由、賭博、違反毒品危害防制條例案件，而持搜索票、拘
    票至址設臺北市○○區○○路二段三二五號「三軍總醫院內
    湖院區」（下稱三總）拘提吳宗翰時，吳宗翰自知難逃法網
    ，於有偵查權限之警員知悉其上開違反槍砲彈藥刀械管制條
    例犯行前，不逃避向警坦承犯行表明願意接受裁判之意，並
    隨同警方至臺北市北投區○○○路六○巷七號五樓，供出其
    持有前揭槍彈犯行，並報繳全部槍彈，始悉上情。
二、石峻豪明知具有殺傷力之制式子彈，依前段所述規定，不得
    非法持有。仍於九十六年間某日時，在新北市淡水區某廢軍
    營處，自綽號「小寶」，真實姓名年籍不詳之成年男子處，
    取得如附表二所示制式子彈一顆，而放置在其門牌號碼臺北
    市○○區○○街八四巷二弄一九號三樓住處房間床頭櫃內而
    持有之。嗣於九十八年六月十八日臺北市政府警察局中山分
    局至前址執行搜索時，為警當場起出而查獲該子彈。
三、案經臺北市政府警察局中山分局報告臺灣臺北地方法院檢察
    署檢察官偵查起訴。
    理    由
壹、程序方面：
一、按，「案件由犯罪地或被告之住所、居所或所在地之法院管
    轄。」、「數同級法院管轄之案件相牽連者，得合併由其中
    一法院管轄。」、「有左列情形之一者，為相牽連之案件：
    一、一人犯數罪者。二、數人共犯一罪或數罪者。」刑事訴
    訟法第五條第一項、第六條第一項、第七條第一款、第二款
    分別定有明文。被告石峻豪住居所地、持有子彈之犯罪地均
    在臺灣士林地方法院管轄區內。然因被告係因涉及組織犯罪
    條例及本件違反槍砲彈藥刀械管制條例案件而為檢察官一併
    提起公訴，而被告石峻豪所涉組織犯罪條例，其犯罪地在本
    院轄區內，該案件之共犯亦有部分居住在本院轄區之內。故
    依前開規定，被告石峻豪本案非法持有子彈之犯行，本院有
    管轄權。
二、被告吳宗翰、石峻豪及吳宗翰之辯護人對於公訴人提出之證
    據資料，均不爭執其證據能力，本院審酌該等言詞供述及書
    面做成時之狀況，並無不宜作為證據之情事，依刑事訴訟法
    第一百五十九條之五第二項，得作為證據。
貳、實體方面：
一、訊據被告二人對於前開事實均坦承不諱，且有如附表一、二
    所示之槍、彈扣案可稽，而扣案如附表一、二所示槍彈經送
    內政部警政署刑事警察局鑑定，結果附表一編號１手槍（含
    彈匣一個，槍枝管制編號：0000000000號），係
    仿ＢＥＲＥＴＴＡ廠九二ＦＳ型半自動手槍製造之槍枝，換
    裝土造金屬槍管改造而成之改造手槍，擊發功能正常，可擊
    發適用子彈，具殺傷力；附表一編號２子彈一顆，係由金屬
    彈殼組合直徑九點零毫公尺（ＭＭ，下同）金屬彈頭而成之
    非制式子彈，可擊發，認具殺傷力。附表二所示子彈係口徑
    九毫公尺制式子彈，經試射，可擊發，認具殺傷力等情。有
    該局九十八年八月十一日刑鑑字第○九八○○八五八五八號
    鑑驗書在卷足證（臺灣臺北地方法院檢察署九十八年度偵字
    第一四七四一號卷(三)第五一至五二頁參照），該局以檢視法
    、性能檢驗法、試射法為鑑驗，復參酌該局為槍枝鑑定之專
    業單位，具相當公信力，其鑑定結果可資為本院判斷之依據
    。該等補強證據均足佐證被告二人首揭任意自白確與事實相
    符。事證明確，被告等犯行洵堪認定。
二、核被告吳宗翰所為，係犯槍砲彈藥刀械管制條例第八條第四
    項、第十二條第四項之未經許可，持有改造手槍、子彈罪。
    被告石峻豪所為，係犯同條例第十二條第四項之未經許可，
    持有子彈罪。被告吳宗翰以一行為同時持有槍枝、子彈之行
    為，同時觸犯二罪名，為想像競合犯，應依刑法第五十五條
    前段之規定，從一重以槍砲彈藥刀械管制條例第八條第四項
    之持有改造手槍罪處斷。再查，警方原係因被告吳宗翰涉嫌
    違反組織犯罪條例、偽造文書、恐嚇取財、妨害自由、賭博
    、違反毒品危害防制條例案件，而持搜索票、拘票至三總拘
    提吳宗翰，此有本院九十八年六月十五日搜索票在卷可稽（
    臺北市政府警察局中山分局刑事案件移送書三之一卷第二八
    七至二八九頁參照），且依據證人即偕同辦案之警員黃金福
    證稱，其行前不知被告吳宗翰涉嫌違反槍砲彈藥刀械管制條
    例，在拘提時也沒有警員主動問被告吳宗翰持有槍彈的事，
    被告吳宗翰是自己去衣櫃把槍彈拿出來等語（本院卷(二)第二
    ○二頁參照），足認被告辯稱其係於有偵查權限之警員知悉
    其上開違反槍砲彈藥刀械管制條例犯行前，不逃避向警坦承
    犯行表明願意接受裁判之意，並隨同警方至臺北市北投區○
    ○○路六○巷七號五樓，供出其持有前揭槍彈犯行，並報繳
    全部槍彈等情屬實。已該當犯槍砲彈藥刀械管制條例之罪自
    首，並報繳其持有之全部槍砲、彈藥者之規定。應依該條例
    第十八條第一項前段規定，減輕其刑。爰各審酌被告吳宗翰
    、石峻豪犯罪之動機、目的、手段、持有之槍彈型式、數量
    、持有期間久暫、犯罪所生之危險、對犯行均坦承不諱，犯
    罪後態度尚可等及其他一切情狀，各量處如主文所示之刑，
    及對被告石峻豪所處之有期徒刑部分諭知易科罰金之折算標
    準，與就二人所處併科罰金部分諭知易服勞役之折算標準，
    以資儆懲。另扣案如附表一編號１所示之物，依槍砲彈藥刀
    械管制條例第五條規定，非經中央主管機關許可，不得持有
    ，屬違禁物，應依刑法第三十八條第一項第一款規定，不問
    屬於犯人與否，沒收之。至於附表一編號２、附表二所示經
    試射之子彈，已非違禁物，僅存證據價值，故不沒收。
三、不另為無罪諭知方面：
    公訴意旨另略以：被告石峻豪亦同時持有彈藥主要組成零件
    彈殼云云。按未經許可持有彈藥之主要組成零件者，可處六
    月以上五年以下有期徒刑，為槍砲彈藥刀械管制條例第十三
    條第四項所明定。然所謂彈藥主要組成零件種類，依同條例
    第四條第三項規定，須由中央主管機關公告之。而依槍砲、
    彈藥、刀械管制之主管機關即內政部於八十六年十一月二十
    四日以臺八六內警字第八六七○六八三號公告關於彈藥之主
    要組成零件內容，並不含彈殼一項。是被告石峻豪縱持有彈
    殼，亦不構成犯罪。檢察官所訴容有誤會，惟若此部分構成
    犯罪，因與前述被告石峻豪所犯非法持有子彈罪具想像競合
    之裁判上一罪關係，爰不另為無罪諭知。
據上論斷，應依刑事訴訟法第二百九十九條第一項前段，槍砲彈
藥刀械管制條例第八條第四項、第十二條第四項、第十八條第一
項前段，刑法第十一條前段、第五十五條、第四十一條第一項前
段、第四十二條第三項前段、第三十八條第一項第一款，判決如
主文。
本案經檢察官楊婉鈺到庭執行職務。
中    華    民    國    100    年    5    月    31    日
                  刑事第十庭審判長法  官  蔡坤湖
                                  法  官  周玉琦
                                  法  官  姚念慈
以上正本證明與原本無異。
如不服本判決，應於判決送達後十日內，檢具繕本向本院提出上
訴狀上訴於臺灣高等法院。
                                  書記官  劉芸珊
中    華    民    國    100    年    5    月    31    日
附錄本案論罪科刑法條全文：
槍砲彈藥刀械管制條例第八條第四項
未經許可，持有、寄藏或意圖販賣而陳列第一項所列槍枝者，處
三年以上十年以下有期徒刑，併科新臺幣七百萬元以下罰金。
槍砲彈藥刀械管制條例第十二條第四項
未經許可，持有、寄藏或意圖販賣而陳列子彈者，處五年以下有
期徒刑，併科新臺幣三百萬元以下罰金。
附表一：
┌──┬───────────┬────┬──────────┐
│編號│    物  品  名  稱    │ 數  量 │  備            考  │
├──┼───────────┼────┼──────────┤
│ １ │仿ＢＥＲＥＴＴＡ廠九二│ 壹  支 │                    │
│    │ＦＳ型半自動改造手槍（│        │                    │
│    │含彈匣壹個，槍枝管制編│        │                    │
│    │號：000000000│        │                    │
│    │六號），換裝土造金屬槍│        │                    │
│    │管而成。              │        │                    │
│    │                      │        │                    │
│    │                      │        │                    │
├──┼───────────┼────┼──────────┤
│ ２ │直徑九點零毫公尺（ＭＭ│ 壹  顆 │原扣押數量為壹顆，但│
│    │）非制式子彈          │        │經送鑑定時經試射完畢│
│    │                      │        │，驗畢已非違禁物，僅│
│    │                      │        │餘證據價值。        │
│    │                      │        │                    │
│    │                      │        │                    │
│    │                      │        │                    │
│    │                      │        │                    │
│    │                      │        │                    │
└──┴───────────┴────┴──────────┘
附表二：
┌──┬───────────┬────┬──────────┐
│編號│    物  品  名  稱    │ 數  量 │  備            考  │
├──┼───────────┼────┼──────────┤
│    │直徑九點零毫公尺（ＭＭ│ 壹  顆 │原扣押數量為壹顆，但│
│    │）制式子彈            │        │經送鑑定時經試射完畢│
│    │                      │        │，驗畢已非違禁物，僅│
│    │                      │        │餘證據價值。        │
│    │                      │        │                    │
│    │                      │        │                    │
│    │                      │        │                    │
│    │                      │        │                    │
│    │                      │        │                    │
└──┴───────────┴────┴──────────┘